臺灣屏東地方法院刑事判決　　　　　 94年度易字第576號
公　訴　人　臺灣屏東地方法院檢察署檢察官
被　　　告　乙○○
　　　　　　　　　　（
指定辯護人　本院公設辯護人甲○○
上列被告因竊盜等案件，經檢察官提起公訴（94年度偵字第4216
號），茲因被告就被訴事實為有罪之陳述，經告知簡式審判程序
意旨，並聽取公訴人及被告之意見後，本院合議庭裁定由受命法
官獨任依簡式審判程序審理，判決如下：
    主    文
乙○○連續攜帶兇器，毀壞安全設備竊盜，累犯，處有期徒刑貳
年，扣案如附表編號一、二所示之物沒收；又傷害人之身體，累
犯，處有期徒刑月，減為有期徒刑壹月又拾伍日，扣案如附表
編號二所示之物沒收。應執行有期徒刑貳年壹月，扣案如附表編
號一、二所示之物沒收。
    事    實
一、乙○○有預備殺人、賭博、竊盜、贓物、妨害自由、違反麻
    醉藥品管理條例、違反毒品危害防制條例之前案紀錄（如附
    圖），最近1 次係因犯連續攜帶兇器、毀壞安全設備竊盜之
    加重竊盜罪，及因施用第二級毒品而違反毒品危害防制條例
    案件，依序經本院92年度易字第225 號、92年度易字第328
    號判處有期徒刑1 年、7 月確定，於民國92年9 月29日入監
    ，接續執行至94年1 月11日縮刑假釋出監，94年2 月5 日因
    縮刑期滿未經撤銷假釋而執行完畢。
二、詎其經前開有期徒刑執行完畢後5 年內仍不知警惕，復基於
    意圖為自己不法所有而竊取他人動產之概括犯意，先於94年
    8 月11日上午6 時30分許，持其所有而客觀上堪供兇器使用
    之油壓剪（附表編號一）及剪刀（附表編號二）各1 把，將
    丁○○設在屏東縣新埤鄉○○村○○段23地號土地上芒果園
    內之工寮門栓上，具防閑效用之鎖頭破壞後侵入之，竊取丁○○所有而存放該處之噴霧器、抽水機、電鋸、單輪手推車
    各一，旋持往變賣得款約新臺幣3,000 元供花用完畢；繼於
    同日稍後即94年8 月11日上午8 時許，復基於前開同一竊盜
    之概括犯意，仍持上開工具至屏東縣新埤鄉○○村○○段19
    地號土地上芒果園內，將丙○○設於該處工寮門扣上具防閑
    效用之鎖頭破壞後侵入之，旋於著手搬動以竊取其內放置之
    馬達時，因丙○○發覺有異趕來阻止並要求隨同前往警局而
    不遂，詎乙○○見丙○○以身阻於工寮唯一出口，已預見因
    現場空間狹小，自己復持有上開工具，若貿然與之發生肢體
    衝突，極可能造成丙○○發生受傷之結果，為求脫逃，竟仍
    不惜後果而趨身與之推擠拉扯，致丙○○於爭執間，遭其所
    持剪刀劃傷左手姆指，惟尚未達難以抗拒之程度，嗣乙○○
    雖得以逃逸，仍於94年8 月30日上午10時30分許，在屏東縣
    新埤鄉○○村○○道路上為警查獲，扣得上開油壓剪、剪刀
    各1 把。
三、案經丙○○就傷害部分提出告訴及屏東縣警察局潮州分局報
    告臺灣屏東地方法院檢察署檢察官偵查起訴。
    理    由
一、前揭犯罪事實，除據被告乙○○於本院審理時自白不諱，並
    經證人即告訴人丙○○於警、偵詢中指述，及於本院審理時
    經具結而接受交互詰問，與證人丁○○於警詢中證述綦詳，
    復有扣案油壓剪、剪刀各1 把、驗傷診斷證明1 紙，及現場
    照片12幀在卷可稽，被告乙○○自白竊盜及傷害犯行，堪信
    與事實相符，其犯罪事證已臻明確，應依法論科。
二、按刑法第321 條第1 項第3 款之攜帶兇器竊盜罪，係以行為
    人攜帶兇器竊盜為其加重條件，此所謂兇器，其種類並無限
    制，凡客觀上足對人之生命、身體、安全構成威脅，具有危
    險性之兇器均屬之，且祇須行竊時攜帶此種具有危險性之兇
    器為已足，並不以攜帶之初有行兇之意圖為必要（最高法院
    79年臺上字第5253號判例意旨參照）。扣案被告乙○○為前
    揭竊盜行為時持用之油壓剪、剪刀，均係以金屬製造，材質
    厚實，造型銳利且易於握持、運使之物，足以殺傷人之生命
    、身體，為具有危險性之兇器。核其前揭兩次為竊取財物，
    持上開工具破壞他人設於工寮上用以防閑之鎖頭，並分別竊
    盜得手（丁○○部分）或不遂（丙○○部分）之行為，各係
    犯刑法第321 條第1 項第2 款、第3 款之攜帶兇器、毀壞安
    全設備加重竊盜罪；及刑法第321 條第2 項、第1 項第2 款
    、第3 款之攜帶兇器、毀壞安全設備加重竊盜罪未遂；其與
    告訴人丙○○拉扯致所持剪刀傷及對方之行為，係犯刑法第
    277 條第1 項普通傷害罪。經查：
  (一)前開被告乙○○所犯傷害罪之法定刑關於罰金之規定，依94
    年2 月2 日修正公布，並於被告行為後自95年7 月1 日起施
    行之刑法第33條第5 款規定：「罰金：新臺幣1,000 元以上
    ，以百元計算之。」較諸修正前刑法第33條第5 款為「罰金
    ：1 元以上。」之規定，並未較有利於被告，依刑法第2 條
    第1 項前段規定，就法定刑關於罰金部分，應適用行為時之
    法律即修正前刑法第33條第5 款之規定。
  (二)按94年2 月2 日修正公布前刑法第56條所謂「同一之罪名」
    ，係指基於概括之犯意，連續數行為，觸犯構成犯罪要件相
    同之罪名者而言；關於刑法及特別刑法上連續犯之適用範圍
    及其標準，連續犯須基於概括之犯意，則既遂犯、未遂犯、
    預備犯、陰謀犯；單獨犯、共犯（包括教唆、幫助犯），如
    行為人基於概括之犯意，連續數行為而犯同一罪名者，當成
    立連續犯，司法院大法官會議釋字第152 號、最高法院67年
    度第6 次暨第7 次刑事庭庭推總會議，分別作有解釋、決議
    。
  (三)被告乙○○前開所犯攜帶兇器、毀越安全設備加重竊盜罪，
    及攜帶兇器、毀壞安全設備加重竊盜罪未遂，其犯罪時間緊
    接，手法相同，並觸犯構成要件相同之罪，顯係基於概括犯
    意反覆為之，有連續犯之關係，雖94年2 月2 日修正公布之
    刑法於被告前開犯行後，已自95年7 月1 日施行，修正後刑
    法刪除第56條關於連續犯之規定，雖非犯罪構成要件變更，
    但影響行為人刑罰法律效果，自屬法律變更，比較被告行為
    時即修正前刑法之規定，其多次犯行應論以1 罪而加重其刑
    至2 分之1 ；若適用修正後刪除連續犯規定之結果，所犯多
    次犯行應分別論以數罪，是修正後規定並未較有利於被告，
    依刑法第2 條第1 項規定，應適用行為時之法律即修正前刑
    法第56條連續犯之規定，論以連續攜帶兇器、毀越安全設備
    加重竊盜既遂1 罪，並加重其刑。
  (四)上開被告乙○○所犯連續攜帶兇器、毀壞安全設備加重竊盜
    罪與普通傷害罪間，犯意各別，行為互殊，所犯構成要件有
    異，為數罪，應分論併罰之。
  (五)又被告乙○○前因犯連續攜帶兇器、毀壞安全設備竊盜之加
    重竊盜罪，及因施用第二級毒品而違反毒品危害防制條例案
    件，依序經本院92年度易字第225 號、92年度易字第328 號
    判處有期徒刑1 年、7 月確定，於92年9 月29日入監，接續
    執行至94年1 月11日縮刑假釋出監，94年2 月5 日因縮刑期
    滿未經撤銷假釋而執行完畢，有臺灣高等法院被告前案紀錄
    表及臺灣屏東地方法院檢察署刑案資料查註紀錄表各1 份在
    卷可按，茲於5 年以內再因故意犯上開有期徒刑以上之2 罪
    ，不論依94年2 月2 日修正公布前刑法第47條，或修正後，
    並於95年7 月1 日即被告前揭行為後施行之刑法第47條第1
    項規定，均構成累犯，對被告而言並無有利或不利之情形，
    不生新舊法比較之問題，依最高法院95年11月7 日，95年度
    第21次刑事庭會議決議意旨，均應逕依裁判時法即修正公布
    後刑法第47條第1 項關於累犯之規定，加重其刑。
  (六)另就所犯連續攜帶兇器、毀壞安全設備竊盜之加重竊盜罪部
    分，有2 種刑之加重事由，應遞加重之。
三、爰審酌被告乙○○之年齡、品行、智識能力、犯罪動機、手
    段、情狀、對於法益所生侵害之程度，其為57年5 月22日出
    生、受有國中肄業教育程度、業工之人，有警詢年籍資料在
    卷可參，本件犯罪時年37歲，前有多次因犯罪經法院判刑確
    定之紀錄（詳附圖），除前開構成累犯要件部分，已如前述
    ，不再重複評價者外，尚有：(一)77年間因預備殺人案件，經
    本院77年度易字第766 號判處有期徒刑6 月確定，於79年7
    月24日易科罰金執行完畢：(二)81年間因賭博案件，經本院81
    年度簡字第4 號判處罰金8,000 元確定，於81年2 月28日繳
    納罰金執行完畢；(三)81年間又因違反麻醉藥品管理條例案件
    ，經本院81年度易字第714 號判處有期徒刑6 月確定，於81
    年9 月22日易科罰金執行完畢；(四)82年間因違反麻醉藥品管
    理條例及竊盜案件，依序經本院81年度易字第2415號判處有
    期徒刑7 月、81年度易字第2362號判處有期徒刑6 月，分別
    確定後，經裁定應執行有期徒刑11月，於82年2 月22日入監
    執行，82年11月26日期滿出監執行完畢；(五)84年間因犯竊盜
    罪及違反麻醉藥品管理條例案件，依序經本院84年度易字第
    455 號判處有期徒刑1 年、84年度易字第2228號判處有期徒
    刑8 月，分別確定後，經本院85年度聲字第412 號裁定應執
    行有期徒刑1 年7 月，自84年12月20日入監執行，86年1 月
    24日因縮刑期滿出監執行完畢；(六)嗣因妨害自由、贓物、竊
    盜案件，依序經本院89年度易字第974 號判處有期徒刑4 月
    、3 月、9 月，應執行有期徒刑1 年3 月確定，於90年2 月
    22日入監執行，91年4 月19日因縮刑假釋出監，91年4 月27
    日因縮刑假釋期滿未經撤銷假釋而執行完畢，有臺灣高等法
    院被告前案紀錄表及臺灣屏東地方法院檢察署刑案資料查註
    紀錄表各1 份在卷可按，素行欠佳，並考量其本件選擇農家
    工寮為犯罪處所，以破壞門上外掛鎖頭侵入而竊取財物之方
    式，持油壓剪、剪刀為犯罪工具對法益所生危險之程度，犯
    罪所得財物之價值，以拉扯方式致被害人遭其所持剪刀割傷
    之情節及傷勢，與其犯罪後已知坦認犯行，態度尚可等一切
    情狀，各量處如主文所示之刑。
四、本件被告乙○○犯傷害罪之時間在96年4 月24日前，所犯為
    刑法第277 條第1 項之罪，並經諭知未逾1 年6 月之有期徒
    刑，合於減刑條件，爰依中華民國96年罪犯減刑條例第2 條
    第1 項第3 款之規定，減其刑期2 分之1 ；又與前開不予減
    刑之罪，即犯加重竊盜罪部分，依被告乙○○前揭行為時有
    效施行之修正前刑法第51條第5 款規定：「數罪併罰，分別
    宣告其罪之刑，依左列各款定其應執行者：…五、宣告多數
    有期徒刑者，於各刑中之最長期以上，各刑合併之刑期以下
    ，定其刑期。但不得逾20年。」較諸其行為後於95年7 月1
    日施行之94年2 月2 日修正公布同條款，即：「數罪併罰，
    分別宣告其罪之刑，依下列各款定其應執行：「…五、宣告
    多數有期徒刑者，於各刑中之最長期以上，各刑合併之刑期
    以下，定其刑期。但不得逾30年。」之規定，就本件各宣告
    刑合併之數僅2 年1 月又15日之情形，適用上未較不利於被
    告，依刑法第2 條第1 項前段，並適用行為時有效施行之修
    正前刑法第51條第5 款本文規定，定其應執行之刑，以資儆
    懲。
五、又扣案油壓剪、剪刀各1 把，係被告所有並為本件犯罪使用
    之工具，業據其供明在卷，應依刑法第38條第1 項第2 款規
    定宣告沒收。
據上論斷，依刑事訴訟法第273 條之1 第1 項、第299 條第1 項
前段，刑法第2 條第1 項、第321 條第1 項第2 款、第3 款、第
277 條第1 項、94年2 月2 日修正公布前刑法第56條、第47條第
1 項、第51條第5 款、刑法第38條第1 項第2 款，中華民國96年
罪犯減刑條例第2 條第1 項第3 款、第7 條、第11條，判決如主
文。
本案經檢察官許英輝到庭執行職務
中　　華　　民　　國　　96　　年　　9 　　月　　18　　日
                      刑事第二庭  法　官　陳松檀
以上正本證明與原本無異。
如不服本判決應於收受本判決送達後10日內向本院提出上訴書狀
，其未敘述上訴理由者，並得於提起上訴後10日內向本院補提理
由書狀（均須按他造當事人之人數附繕本）「切勿逕送上級法院
」
中　　華　　民　　國　　96　　年　　9 　　月　　18　　日
                                　書記官  林祥玉
附錄本判決論罪科刑法條全文
中華民國刑法第321條
犯竊盜罪而有左列情形之一者，處6 月以上、5 年以下有期徒刑
：
一於夜間侵入住宅或有人居住之建築物、船艦或隱匿其內而犯之
  者。
二毀越門扇、牆垣或其他安全設備而犯之者。
三攜帶兇器而犯之者。
四結夥三人以上而犯之者。
五乘火災、水災或其他災害之際而犯之者。
六在車站或埠頭而犯之者。
前項之未遂犯罰之。
中華民國刑法第277條
傷害人之身體或健康者，處3 年以下有期徒刑、拘役或1 千元以
下罰金。
犯前項之罪因而致人於死者，處無期徒刑或7 年以上有期徒刑；
致重傷者，處3 年以上10年以下有期徒刑。
【附  表】
┌─┬────────┬──────┬────────┐
│  │   　扣案物     │   數　量   │    所有人      │
├─┼────────┼──────┼────────┤
│一│     油壓剪     │    1 把    │    乙○○      │
├─┼────────┼──────┼────────┤
│二│     剪　刀     │    1 把    │    乙○○      │
└─┴────────┴──────┴────────┘
